# 请教：处置子公司时长期股权投资如何入账？

提问人：lspcpa 时间：2010-07-27 16:16:47
请问：A公司将其持有99%的子公司B按A公司长期股权投资账面值（按成本法入账）转让给A公司的母公司C，由于子公司B一直都是亏损，故A公司合并报表会出现亏损，此亏损在A公司合并报表中是计入投资损失，还是冲减资本公积？ ？是否应比照同一控制下的企业合并反向处理？

回答人：chenyiwei
不明白按原投资成本转让一个亏损子公司的股权为何会在合并报表层面出现转让亏损？请把背景说得详细些。 同一控制下的子公司处置不能简单比照同一控制下合并的原则反向处理。